【裁判字號】    97,消債更,598
【裁判日期】    971230
【裁判案由】    更生事件
【裁判全文】
臺灣屏東地方法院民事裁定           97年度消債更字第598號
聲  請  人
即 債 務人  甲○○
上列當事人聲請消費者債務清理事件，本院裁定如下：
    主  文
債務人甲○○自中華民國九十八年一月二十一日十二時起開始更
生程序。
命司法事務官進行本件更生程序。
    理  由
一、按債務人不能清償債務或有不能清償之虞；且無擔保或無優
    先權之債務總額未逾新台幣1200萬元者，於法院裁定開始清
    算程序或宣告破產前，得向法院聲請更生；又法院開始更生
    程序之裁定，應載明其年、月、日、時，並即時發生效力，
    消費者債務清理條例第3 條、第42條第1 項、第45條第1 項
    分別定有明文。次按法院裁定開始更生或清算程序後，得命
    司法事務官進行更生或清算程序，必要時得選任律師、會計
    師或其他適當之自然人或法人一人為監督人或管理人，同條
    例第16條第1 項亦有明文。
二、債務人聲請意旨略以：債務人就其債務有不能清償之情事，
    曾於民國95年間以書面向最大債權金融機構臺灣新光商業銀
    行股份有限公司請求依「中華民國銀行公會會員辦理消費金
    融案件無擔保債務協商機制」共同協商債務清償方案，嗣協
    商成立，約定自95年8 月起分120 期攤還，每月應繳金額為
    新台幣（下同）23,657元；惟以債務人現遭逢資遣，工作收
    入不及96年度一半，實已不足以維持基本生活，並於繳納數
    期後毀諾，顯係因不可歸責於己之事由，致難以履行已成立
    之協商內容，又其無擔保或無優先權之債務總額未逾1,200
    萬元，復未經法院裁定開始清算程序或宣告破產，爰向本院
    聲請更生等語。
三、經查債務人所主張之上開事實，業據其其提出債權人清冊、
    財政部台灣省南區國稅局95、96年度綜合所得稅各類所得資
    料清單、協商成立協議書、戶籍謄本等件為證，復經本院依
    職權調閱債務人財產所得情形，有稅務電子閘門財產所得調
    件明細表等附卷可稽，堪信屬實。次查，債務人於95年所得
    額為553,409 元，96年所得額為601,747 元；而其主張目前
    「原銀行工作收入銳減，離職後遭他業者資遣，收入不及96
    年度一半」之事實，已據提出認定收執聯及員工離職證明為
    證。復查，債務人雖有土地及房屋各1 筆，然該土地及房屋
    尚負擔最高限額3,852,000 元之貸款，並非純粹資產等情，
    此有建物登記第一類謄本、土地登記第一類謄本在卷可稽；
    而其名下雖有汽車1 輛，惟該等財產變現價值不高，顯然亦
    不足以清償其債務。則以債務人每月領取失業補助金約25,9
    40元左右之收入，扣除債務人依協商應繳之金額23,657後，
    僅餘金額約為2,283 元，是聲請人主張其履行上開分期還款
    協議顯有重大困難，且係不可歸責聲請人等語，應屬可採。
    此外，本件又查無債務人有消費者債務清理條例第6 條第3
    項、第8 條或第46條各款所定駁回更生聲請之事由存在，則
    債務人聲請更生，應屬有據，爰裁定如主文第1 項所示，並
    命司法事務官進行本件更生程序。
中    華    民    國    97    年    12    月    30    日
                        民事庭法官  李  麗  芳
正本係照原本作成。
本裁定不得抗告。
本件裁定公告日期為民國97年12月30日
中    華    民    國    97    年    12    月    30    日
                        法院書記官  滕  一  珍


司法院資訊處製作；財團法人民間司法改革基金會備份。
